臺灣新北地方法院板橋簡易庭簡易民事判決
110年度板簡字第2417號
原      告  林韋丞  
被      告  葉力嘉  


上列當事人間請求侵權行為損害賠償事件，於民國111年5月11日
言詞辯論終結，本院判決如下：
    主      文
被告應給付原告新臺幣參拾玖萬參仟貳佰伍拾肆元，及自民國一
百一十年九月二十四日起至清償日止，按年息百分之五計算之利
息。
原告其餘之訴駁回。
訴訟費用由被告負擔十分之六，餘由原告負擔。
本判決原告勝訴部分得假執行。
原告其餘假執行之聲請駁回。
    事 實 及 理 由
一、本件被告張家寧經合法通知，未於最後言詞辯論期日到場，
    查無民事訴訟法第386條所列各款情事，應准原告之聲請，
    由其一造辯論而為判決，合先敘明。
二、原告主張：
（一）被告於民國110年7月4日22時46分許，駕駛車號000-0000
    &0000; 號營業小客車，行經新北市○○區○○路0段00號前時，
      因轉彎車未直行車先行之過失，而撞擊原告所騎乘之車號
      000-0000號機車，致原告人車倒地，受有左側骨盆腸骨粉
      碎性骨折及右膝近端脛骨內踝開放粉碎性骨折等傷害，並
      機車受損，原告因系爭事故，受有如下之損害，茲分述如
      下。
      1.醫療費用新臺幣（下同）147,296元。
 　   2.看護費108,000元。
　　　3.交通費4,295元。
      4.工作損失102,000元：
        原告原任職超商夜班店員，每日工資1,360元，受傷期
        間無法工作75天，計工作損失102,000元。
      5.精神慰撫金250,000元。
      6.機車修理費44,900元。  
      總計656,491元。為此，爰依侵權行為之法律關係，請求
      被告應給付原告656,491元，及自起訴狀繕本送達翌日起
      至清償日止，按年息百分之5計算之利息。　　　
三、被告則以：被告認為雙方都有過失，過失比例各百分之50等
    語置辯。並聲明：原告之訴駁回。
四、原告主張之事實，業經提出道路交通事故當事人登記聯單、
    聖保祿醫院診斷證明書、醫療費用收據8張、估價單統一發
    票收據、行照、駕照等件影本為證，另查本件經送新北市政
    府交通事件裁決處鑑定，其鑑定意見：一、乙○○駕駛營業
    小客車，跨越分向限制線未達路口中心搶先左轉，為肇事原
    因。二、甲○○駕駛普通重型機車，無肇事因素。此有新北
    市交通事件裁決處鑑定意見書節本可參。是依上開鑑定意見
    可認被告駕駛營業小客車，跨越分向限制線未達路口中心搶
    先左轉，為肇事原因。而原告駕駛普通重型機車，無肇事因
    素，是被告辯稱雙方都有過失云云，並無足採，而原告主張
    之事實為實在。是原告主張被告應就本件事故負損害賠償責
    任，自屬有據。是本件應審酌者為原告得請求之金額為何？
五、按「因故意或過失，不法侵害他人之權利者，負損害賠償責
    任」、「不法侵害他人之身體或健康者，對於被害人因此喪
    失或減少勞動能力或增加生活上之需要時，應負損害賠償責
    任。」、「不法侵害他人之身體、健康、名譽、自由、信用
    、隱私、貞操，或不法侵害其他人格法益而情節重大者，被
    害人雖非財產上之損害，亦得請求賠償相當之金額」，民法
    第184條第1項前段、第193條第1項、第195條第1項分別定有
    明文。本件被告對原告有侵權行為，已如前述，被告自應負
    損害賠償責任，縱非財產上損害，原告亦得請求賠償相當之
    金額。茲就原告據以請求被告賠償之項目及金額逐項審酌如
    下：
  1.醫療費用47,296元部分：
　　原告主張因受傷共支出醫療費用147,296元乙節，業據其提
    出前開診斷證明書暨醫療費用收據等件影本為證，經核與原
    告所受傷勢之治療相符相當，為治療所必需，是原告請求被
    告賠償醫療費用147,296元，自屬有據。
  2.看護費108,000元部分：
    本件原告主張因系爭事件而受傷，受傷期間需專人照護，得
    請求3個月看護費用108,000元乙節，然業已提出診斷證明書
    及看護費收據為證。而被告就此部分未到庭爭執，堪認原告
    此部分之主張為實在，又原告主張受傷期間以每月36,000元
    即每日1,200元計算看護費用，與國內目前一般僱請看護之
    人力費用相當，堪認合理，是得請求看護費用108,000元（
    計算式：36,000元×3個月＝108,000元），洵屬有據。
  3.交通費4,295元部分：
　　原告因左側骨盆腸骨粉碎性骨折及右膝近端脛骨內踝開放粉
    碎性骨折等傷害，其往返醫院診療所支出之交通費，為治療
    所必須之費用。而原告業已提出搭乘計程車之單據7張為證
    ，是原告請求被告賠償交通費4,295元，亦屬有據。
  4.工作損失102,000元：
    原告主張其原任職超商夜班店員，每日工資1,360元，受傷
    期間3個月無法工作，計工作損失122,400元，而原告僅請求
    75天之工作損失102,000元，而被告未到庭爭執，堪認原告
    主張之事實為實在，而依聖保祿醫院110年9月28日開立之診
    斷證明書醫囑欄位記載：「˙˙˙˙宜休養6個月，需他人看護
    照顧2個月，需動態膝關節護具使用，需復健治療」等語，
    是原告請求被告給付75天之工作損失以102,000元（
    計算式：1,360元×75＝102,000元），應為可採。
  5.精神慰撫金250,000元部分：
　　按非財產上損害之慰撫金數額，究竟若干為適當，應斟酌兩
    造身分、地位及經濟狀況，俾為審判之依據，最高法院著有
    76年臺上字第1908號判例足資參考。原告主張因被告之過失
    ，受有左側骨盆腸骨粉碎性骨折及右膝近端脛骨內踝開放粉
    碎性骨折等傷害，致原告身心受創至鉅，請求慰撫金25萬元
    。本院審酌被告實際加害情形及原告所受傷勢及精神上受損
    害程度等一切情狀，認原告請求被告賠償精神慰撫金25萬元
    ，核屬過高，應減為10萬元，始為適當。逾此部分之請求，
    尚乏依據，應予駁回。
  6.機車修理費用44,900元部分：
　　按不法毀損他人之物者，被害人得請求賠償其物因毀損所減
    少之價額；而負損害賠償責任者，除法律另有規定或契約另
    有訂定外，應回復他方損害發生前之原狀，且債權人得請求
    支付回復原狀所必要之費用，以代回復原狀，民法第196條
    、第213條第1項、第3項分別定有明文。又按物被毀損時，
    被害人除得依民法第196條請求賠償外，並不排除民法第213
    條至第215條之適用，惟民法第196條之規定即係第213條之
    法律另有規定，請求賠償物被毀損所減少之價額，得以修復
    費用為估定之標準，但以必要者為限（如修理材料以新品換
    舊品，應予折舊），最高法院77年5月17日民事庭總會決議
    可資參照。原告主張其支出機車修理費44,900元，業據提出
    照來機車行收據為證，經核修復部位皆為系爭機車左側與本
    件事故撞擊位置並無不合，堪認系爭機車修復前開收據所示
    部位洵屬有據，惟系爭機車係於109年8月出廠（推定為15日
    ），有行車執照在卷可稽，至110年7月4日受損時，已使用1
    0月19日，另依營利事業所得稅查核準則第95條第6項規定「
    固定資產提列折舊採用定率遞減法者，以1年為計算單位，
    其使用期間未滿1年者，按實際使用之月數相當於全年之比
    例計算之，不滿1月者，以1月計」，故以11月計算，是系爭
    機車之零件修復，既係以新品換舊品，揆諸前開說明，自應
    折舊。本院依行政院公布之固定資產耐用年數表及固定資產
    折舊率表，即系爭機車耐用年數三年，每年折舊千分之五三
    六，其最後一年之折舊額，加歷年折舊累積額，總和不得超
    過該資產成本原額之十分之九之計算方法，系爭機車修理費
    44,900元（零件26,940元、工資17,960元），就零件修理之
    零件費用為26,940元，其折舊後所剩之殘值為13,703元（計
    算式如附表），加計無須折舊之工資17,960元，合計31,663
    元，是原告得向被告請求之修車費用為31,663元，即屬有據
    ，應予准許。逾此部分之請求，尚乏依據，應予駁回。
　7.綜上，本件原告得請求被告賠償之金額為393,254元（計算
    式：47,296元+108,000元+4,295元+102,000元+100,000元+3
    1,663元=393,254元）。
六、從而，原告依侵權行為等法律關係，請求被告給付393,254
    元，及自起訴狀繕本送達翌日即110年9月24日起至清償日止
    ，按年息百分之5計算之利息，為有理由，應予准許。逾此
    部分之請求，為無理由，應予駁回。
七、本件原告勝訴部分係依簡易訴訟程序所為被告敗訴之判決，
    爰依職權宣告假執行；原告敗訴部分，其假執行之聲請已失
    所付麗，應併予駁回。
八、本件事證已臻明確，兩造其餘之主張、陳述暨攻擊防禦方法
    與證據，經本院斟酌後，認與本件判決結果已不生影響，故
    不一一加予論述，附此敘明。
九、據上論結，原告之訴為一部有理由，一部無理由，依民事訴
    訟法第436條第2項、第385條第1項、第79條、第389條第1項
    第3款，判決如主文。
中    華    民    國   111    年     6    月     1    日
                  臺灣新北地方法院板橋簡易庭
                            法  官  呂安樂
以上為正本係照原本作成。
如不服本判決，應於送達後20日內，向本院提出上訴狀並表明上
訴理由，如於本判決宣示後送達前提起上訴者，應於判決送達後
20日內補提上訴理由書（須附繕本）。
中    華    民    國   111    年     6    月     1    日
                            書記官  魏賜琪 
附表
-----
折舊時間           金額
第1年折舊值        26,940×0.536×(11/12)=13,237
第1年折舊後價值    26,940-13,237=13,703